# 关于准则讲解中的一句话该如何理解

提问人：kisser1125 时间：2011-09-05 20:20:25
合并财务报表准则中解释控制的定义时，有一条：控制的内容是被控制方的财务和经营政策，这些财务和经营政策一般是通过表决权来决定的。在某些情况下，也可以通过法定程序严格限制董事会、受托人或管理层对特殊目的主体经营活动的决策权，如规定除设立者或发起人外，其他人无权决定特殊目的主体经营活动的政策。
假设A公司持有B公司51%股权，B公司董事会 5 名董事，其中A公司占 3 名，对于第二句话的理解，是否可以认为：对于一些特殊事项双方约定 4 名董事通过方可实施，并不影响A公司对B公司的控制权？

回答人：chenyiwei
根据具体情况判断。需 4 票通过的“特殊事项”的范围具体指什么？B公司股东会的表决机制、股东会和董事会各自的关系？